【裁判字號】    95,訴,147
【裁判日期】    950428
【裁判案由】    營業稅
【裁判全文】
高雄高等行政法院裁定
                                     95年度訴字第00147號
原      告  碩大通訊有限公司
代  表  人  甲○○
被      告  財政部高雄市國稅局
代  表  人  邱政茂  局長
上列當事人間因營業稅事件，原告不服財政部中華民國九十四年
十二月十六日台財訴字第０九四００五六二一００號訴願決定，
提起行政訴訟，本院裁定如下：
    主  文
原告之訴駁回。
訴訟費用由原告負擔。
    理  由
一、按「訴願之提起，應自行政處分達到或公告期滿之次日起三
    十日內為之。」、「訴願事件有左列各款情形之一者，應為
    不受理之決定：．．．二、提起訴願逾法定期間或未於第五
    十七條但書所定期間內補送訴願書者。」分別為訴願法第十
    四條第一項及第七十七條第二款所明定。次按提起撤銷訴訟
    以已經合法訴願為前提，否則為起訴不備其他要件，行政法
    院應以裁定駁回之，亦為行政訴訟法第四條第一項及第一百
    零七條第一項第十款所規定。又按「送達，於應受送達人之
    住居所、事務所或營業所為之。」、「於應送達處所不獲會
    晤應受送達人時，得將文書付與有辨別事理能力之同居人、
    受雇人或應送達處所之接收郵件人員。」分別為行政程序法
    第七十二條第一項前段及第七十三條第一項所明定。
二、本件原告於民國（下同）八十四年間向客戶收取加盟保證金
    ，計新台幣（下同）七八四、七五五、０００元（含稅），
    涉嫌未依規定開立統一發票，亦未於規定期限內申報繳納營
    業稅，經高雄市稅捐稽徵處核定補徵營業稅三七、三六九、
    二八六元，並裁處所漏稅額五倍之罰鍰計一八六、八四六、
    四００元（計至百元止）。原告不服，申經復查及訴願，均
    遭駁回，乃提起行政訴訟，經本院以九十三年七月三十日九
    十二年度訴字第一一六二號判決將訴願決定及原處分（含復
    查決定）均撤銷。被告乃依法重核，並作成九十四年九月十
    三日財高國稅法字第０九四００五二０五０號重核復查決定
    書，將營業稅核定為二九、八四四、五四七元，罰鍰核定為
    八九、五三三、六００元。原告仍不服，提起訴願，遭訴願
    機關以其訴願逾期而為不受理之決定。原告乃向本院提起本
    件撤銷訴訟，聲明求為判決撤銷訴願決定及原處分云云。
三、經查，本件原告係於九十四年九月二十日收受被告九十四年
    九月十三日財高國稅法字第０九四００五二０五０號重核復
    查決定書，有原告受雇人乙○○簽收之掛號郵件收件回執原
    本附原處分重核卷可稽，故其提起訴願之期間，應自九十四
    年九月二十一日起算。又因原告設址於高雄市，依訴願法第
    十六條第一項前段規定，應扣除在途期間五日，則本件原告
    提起訴願之三十日不變期間至九十四年十月二十五日（星期
    二）即已屆滿，然原告遲至九十四年十月二十七日始提起訴
    願，此亦有訴願卷附之被告加蓋於訴願書上收文戳記所載日
    期可考，顯已逾法定不變期間。是本件原告既遲至九十四年
    十月二十七日始提起訴願，已逾法定不變期間，於法不合。
    原告復提起本件撤銷訴訟，自非合法，應予駁回。又原告之
    訴，既經本院從程序上予以駁回，其實體上之主張，自無庸
    審究，併予說明。
四、依行政訴訟法第一百零七條第一項第十款、第一百零四條、
    民事訴訟法第九十五條、第七十八條，裁定如主文。
中    華    民    國    95    年     4    月   28     日
                  第三庭審判長法  官   邱政強
                              法  官   李協明
                              法  官   詹日賢
以上正本係照原本作成。
如不服本裁定，應於裁定送達後10日內以書狀敘明理由，經本院
向最高行政法院提出抗告（須按對造人數附具繕本）；並應預繳
送達用掛號郵票6份（每份34元）。
中    華    民    國    95    年     4    月   28     日
                              書記官   林幸怡


司法院資訊處製作；財團法人民間司法改革基金會備份。
